【裁判字號】    89,中簡上,91
【裁判日期】    890524
【裁判案由】    賭博
【裁判全文】
台灣台中地方法院刑事判決                        八十九年度中簡上字第九一號
    上  訴  人  台灣台中地方法院檢察署檢察官
    被      告  甲○○
右上訴人因被告賭博案件，不服台灣台中地方法院台中簡易庭八十八年度中簡字第二
七六二號中華民國八十八年十二月二十二日第一審簡易判決 (聲請案號：台灣台中地
方法院檢察署八十八年度偵字第二○九三九號、移請併案案號：台灣台中地方法院檢
察署八十九年度偵字第八一五號)，提起上訴，本院合議庭為第二審判決如左：
    主      文
原判決撤銷。
甲○○共同以賭博為常業，處有期徒刑陸月，如易科罰金，以參佰元折算壹日。分別
扣案之電動賭博機具皇冠列車貳台、水果單機貳台、麻將肆台、東方之珠壹台、水果
盤壹台、動物之國壹台，合計拾壹台，賭資新台幣壹萬零陸百元；電動賭博機具「迷
你賽車」貳台、「水果單機」貳台、「麻將台」肆台、「彈珠台」壹台、「水果盤」
壹台、「賓果連線」伍台、「小瑪莉」壹台等共拾陸台，賭資新台幣玖仟貳佰捌拾元
、再玩券伍拾肆張等物，均沒收。
    事      實
一、甲○○基於常業之犯意，自民國（下同）八十八年九月十九日起，在公眾得出入
    之台中市○區○○路一段五十巷八號經營「飛訊遊藝場」，擺設電動賭博機具皇
    冠列車二台、水果單機二台、麻將四台、東方之珠一台、水果盤一台、動物之國
    一台，合計十一台，以每月新台幣（下同）一萬七千元僱用與其有犯意聯絡及行
    為分擔之江珮甄，為其遊藝場擔任開分及兌換賭資等工作，共同與不特定之人賭
    博財物，並以之為業。參與賭博之人，每次至少應押注十元，以一比一之比例（
    即一元開一分）開分，若押中可得一百倍之分數，於洗分後所贏得之分數，可依
    原比例兌換現金，如未押中，則所下注之賭資悉歸甲○○嬴得。嗣於同年十月四
    日上午十時四十分許，江佩甄兌換賭金予一名不詳姓名之賭客（已趁機逃逸）之
    際，當場為警查獲，並查獲正在賭博之賭客黃家豪，並扣得上開電動賭博機具十
    一台及賭資一萬零六百元。
二、又緣羅昱成與其妻張春梅自民國八十八年十二月十日起，在台中市○○路○段五
    十巷八號之公眾得出入之場所，開設「飛訊電腦社」，擺設電動賭博機具「迷你
    賽車」二台、「水果單機」二台、「麻將台」四台、「彈珠台」一台、「水果盤
    」一台、「賓果連線」五台、「小瑪莉」一台等電動賭博機具共十六台，與不特
    定之人賭博財物，並恃以維生，以之為常業。又與甲○○、劉玉玲基於共同常業
    賭博之犯意聯絡，自八十八年十二月中旬起，由羅昱成僱用甲○○、劉玉玲在店
    內擔任開分、換錢之工作，前往賭博之人，先以現金開分，嗣後可依螢幕分數，
    依不同機台不同比例換取再玩券，或依再玩券之分數比例換回現金。嗣於八十八
    年十二月二十八日十五時五十分許，經員警喬裝賭客前往賭玩麻將台，由張春梅
    為其開分，嗣後甲○○依螢幕分數比例換回現金，當場為警查獲，並扣得「迷你
    賽車」二台、「水果單機」二台、「麻將台」四台、「彈珠台」一台、「水果盤
    」一台、「賓果連線」五台、「小瑪莉」一台等電動賭博機具共十六台（含ＩＣ
    板十六塊）、賭資新台幣（下同）九千二百八十元、再玩券五十四張等物。
三、案經台中市警察局第一分局報請台灣台中地方法院檢察署檢察官聲請簡易處刑及
    移請併案辦理。
    理由
一、被告經傳均未到庭，惟查被告前揭犯罪事實，業據被告分別於警訊、偵查中坦承
    不諱，核與犯罪事實一、部分之同案被告江珮甄、黃家豪等人、及犯罪事實二、
    部分之同案被告羅昱成、劉玉玲等人於警訊及偵查中之供述相符，並有分別扣案
    之電動賭博機具皇冠列車二台、水果單機二台、麻將四台、東方之珠一台、水果
    盤一台、動物之國一台，合計十一台，賭資一萬零六百元；電動賭博機具「迷你
    賽車」二台、「水果單機」二台、「麻將台」四台、「彈珠台」一台、「水果盤
    」一台、「賓果連線」五台、「小瑪莉」一台等共十六台，賭資新台幣（下同）
    九千二百八十元、再玩券五十四張等可稽，本件事明證，被告犯行堪予認定。
二、核被告上開所為均係犯刑法第二百六十七條之常業賭博罪；被告就犯罪事實一、
    部分與江珮甄之間，有犯意聯絡及行為分擔，均為共同正犯。被告就犯罪事實
    二、部分與羅昱成、張春梅、劉玉玲等人間亦有犯意之聯絡與行為分擔，亦均為
        共同正犯。本件被告其中八十八年十二月十日起，在台中市○○路○段五十
        巷八號，與與羅昱成、張春梅、劉玉玲等人間之賭博犯行，雖非聲請簡易處
        刑之犯罪事實，惟因與聲請簡易處刑之犯罪事實，具有事實上一部分之實質
        上一罪關係，且經檢察官上訴移送併案辦理，本院自得併予審究。原審以被
        告罪證明確，予以依法論科，固非無見，然其簡易判決就前開併案部分未及
        審酌，尚有未洽，檢察官上訴指摘原處刑判決不當，為有理由，自應由本院
        予以撤銷改判。爰審酌被告犯罪之動機、目的、手段，所為賭博賭資尚屬非
        鉅等一切情狀，量處如主文第二項所示之刑，並諭知易科罰金之折算標準。
        分別扣案之電動賭博機具皇冠列車二台、水果單機二台、麻將四台、東方之
        珠一台、水果盤一台、動物之國一台，合計十一台，賭資一萬零六百元。電
        動賭博機具「迷你賽車」二台、「水果單機」二台、「麻將台」四台、「彈
        珠台」一台、「水果盤」一台、「賓果連線」五台、「小瑪莉」一台等共十
        六台，賭資新台幣（下同）九千二百八十元、再玩券五十四張等物，為當場
        賭博之器械及賭檯財物，應依刑法第二百六十六條第二項予以宣告沒收。
四、被告經合法傳喚，無正當理由不到庭，爰不待其陳述，逕行判決。
五、據上論斷，應依刑事訴訟法第四百五十五條之一第三項、第三百六十九條第一項
    前段、第三百七十一條、第三百六十四條、第二百九十九條第一項前段、刑第二
    百六十七條、二百六十六條第二項、第二十八條、第四十一條，罰金罰鍰提高標
    準條例第一條前段、第二條判決如主文。
本件經檢察官林忠義到庭執行職務
中    華    民    國    八十 九   年      五       月     二十四       日
                                  審判長法  官  蔡  名  曜
                                        法  官  劉  麗  瑛
                                        法  官  柯  崑  輝
右正本證明與原本無異。
本件不得上訴。
                                        書記官
中    華    民    國    八十 九   年      五       月     二十四       日
附錄本案論罪科刑法條全文
刑法第二百六十六條
在公共場所或公眾得出入之場所賭博財物者，處一千元以下罰金。但以供人暫時娛樂
之物為賭者，不在此限。
當場賭博之器具與在賭檯或兌換籌碼處之財物，不問屬於犯人與否，沒收之。
刑法第二百六十七條：以賭博為常業者，處二年以下有期徒刑，得併科一千元以下罰


司法院資訊處製作；財團法人民間司法改革基金會備份。
